【裁判字號】    89,交易,270
【裁判日期】    890714
【裁判案由】    公共危險等
【裁判全文】
臺灣板橋地方法院刑事判決                        八十九年度交易字第二七○號
    公  訴  人  臺灣板橋地方法院檢察署檢察官
    被      告  丙○○
右列被告因公共危險等案件，經檢察官提起公訴（八十九年度偵字第五四四七號），
本院判決如左：
    主      文
丙○○服用酒類，不能安全駕駛動力交通工具而駕駛，處拘役肆拾日，如易科罰金以
佰元折算壹日；又因過失傷害人，處有期徒刑肆月，如易科罰金以佰元折算壹日
。
    事      實
一、丙○○明知汽車駕駛人服用酒類後，於不能安全駕駛動力交通工具時，不得駕駛
    車輛，猶於飲酒後已酒醉而達不能安全駕駛汽車之狀態下，在民國（下同）八十
    九年三月十日上午七時許，因其友人乙○○身體不適，而於臺北縣新莊市○○街
    與復興路交岔路口之路邊停車處上車欲代為駕駛車牌號碼Ｃ七－一四三號營業小
    客車返家，詎其於倒車之際，原應注意謹慎緩慢後倒，並應注意其他車輛及行人
    ，而依當時陰天之晨間、路面乾燥無缺陷、車輛無機械故障，車況良好等情形，
    並非不能注意，其竟疏未注意，貿然快速倒車，致該車輛之後輪駛上人行道，撞
    及該時適站在人行道上候車之甲○，造成甲○受有右足壓碎傷併大腳趾及第三趾
    趾骨開放性骨折、右腳腳掌與腳趾壓碎傷併皮膚壞死等傷害，嗣丙○○與乙○○
    將甲○送醫後，丙○○未向有偵查權限之機關報案即行返家，嗣經古樺（甲○之
    兄）報警而循線至丙○○位於臺北縣新莊市○○路三三九巷三八號三樓之住處將
    之查獲，並發覺其身上有濃烈酒味，嗣於同日九時十八分經警測得其吐氣所含酒
    精濃度高達每公升零點七毫克。
二、案經甲○訴由臺北縣警察局新莊分局報請臺灣板橋地方法院檢察署檢察官偵查起
    訴。
    理      由
一、右揭犯罪事實業據被告丙○○迭於警訊、檢察官偵查及本院審理時坦承不諱，核
    與告訴人甲○於偵查及本院審理時所為之指訴及被告之友人乙○○於警訊時之陳
    述相符；又被告於肇事之約二小時後經警施以酒精測試，其吐氣所含酒精成份尚
    高達每公升零點七毫克一節，亦有酒精測試值一紙附卷可稽，而依醫學實驗證明
    所得經驗法則，人體呼氣所含酒精成分若已達每公升零點五五毫克（零點五五Ｍ
    Ｇ＼Ｌ），肇事率為一般正常人之十倍，已達不能安全駕車之標準，此經法務部
    八十八年五月十八日法八八檢字第○○一六六九號函敘甚詳。此外，復有臺北縣
    警察局舉發違反道路交通管理事件通知單、道路交通事故調查報告表各一紙及照
    片二幀附卷可稽。而告訴人因此車禍受有右足壓碎傷併大腳趾及第三趾趾骨開放
    性骨折、右腳腳掌與腳趾壓碎傷併皮膚壞死等傷害，亦有財團法人長庚醫院出具
    之診斷證明書二紙附卷足憑。按汽車倒車時，應謹慎緩慢後倒，並應注意其他車
    輛及行人；汽車駕駛人飲酒後其吐氣所含酒精成份超過每公升○‧二五毫克以上
    者不得駕車，道路交通安全規則第一百十條第二款，第一百十四條第二款分別定
    有明文，被告本應注意上開規定，且非不能注意，竟疏未注意上開規定，於酒醉
    之情狀下猶駕駛車輛貿然快速倒車，致撞及甲○，其有過失甚明，被告之該過失
    行為復與告訴人甲○所受之上開傷害間有相當因果關係，是本件事證已臻明確，
    被告上開犯行均洵堪認定。
二、被告丙○○於服用酒類，不能安全駕駛汽車之狀態下猶駕駛車輛之行為，核係犯
    刑法第一百八十五條之三之服用酒類不能安全駕駛動力交通工具而駕駛罪；被告
    丙○○貿然快速倒車而撞傷甲○之行為，核係另犯刑法第二百八十四條第一項前
    段之過失傷害罪；被告酒醉駕車，因而致甲○受傷，應依道路交通管理處罰條例
    第八十六條第一項規定就其所犯上開過失傷害罪部分加重其刑。至於被告固僅領
    有普通駕駛執照（業據證人即警員丁○○於本院審理時結證屬實），卻駕駛本案
    營業小客車而肇事，惟其並非意在營業，又非屬道路交通管理處罰條例第二十一
    條第一項各款之情形，自與同條例第八十六條第一項規定之「無駕駛執照駕車」
    有間（司法院＜８３＞廳刑一字第○五八一○號函釋參照），附此敘明。被告所
    犯上開二罪，犯意各別，行為互殊，自應分論併罰。爰審酌被告酒醉之程度，所
    生交通安全危害非輕，過失之情節，告訴人受傷之程度及被告肇事後坦白承認，
    犯後態度尚佳，惟因告訴人要求賠償新臺幣三百五十萬元而迄未能達成和解，賠
    償告訴人所受損害等一切情狀，分別量處如主文所示之刑，且均諭知易科罰金之
    折算標準。
據上論斷，應依刑事訴訟法第二百九十九條第一項前段，刑法第一百八十五條之三、
第二百八十四條第一項前段、第四十一條，道路交通管理處罰條例第八十六條第一項
，罰金罰鍰提高標準條例第一條前段、第二條，判決如主文。
本案經檢察官李嘉明到庭執行職務。
中      華      民      國      八十九      年     七     月    十四    日
                                      臺灣板橋地方法院交通法庭
                                          法  官  陳  鴻  清
右正本證明與原本無異。
如不服本判決應於送達後十日內向本院提出上訴狀。
                                          書記官  林  蔚  然
中      華      民      國      八十九      年     七     月    十九    日
附錄本案論罪科刑法條全文：
刑法第一百八十五條之三：
服用毒品、麻醉藥品、酒類或其他相類之物，不能安全駕駛動力交通工具而駕駛者
，處一年以下有期徒刑、拘役或三萬元以下罰金。
刑法第二百八十四條
因過失傷害人者，處六月以下有期徒刑、拘役或五百元以下罰金。致重傷者，處一年
以下有期徒刑、拘役或五百元下罰金。
從事業務之人，因業務上之過失傷害人者，處一年以下有期徒刑、拘役或一千元以下
罰金。致重傷者，處三年以下有期徒刑、拘役或二千元以下罰金。


司法院資訊處製作；財團法人民間司法改革基金會備份。
